【裁判字號】    90,勞抗,1
【裁判日期】    900425
【裁判案由】    聲請裁定強制執行
【裁判全文】
臺灣高等法院臺南分院民事裁定  九十年度勞抗字第一號  ｅ
      抗  告  人  銳穆企業股份有限公司
      法定代理人  丙  ○  ○
右抗告人因與相對人乙○○等三人間聲請裁定強制執行事件，對於中華民國九十年三
月十二日臺灣臺南地方法院所為裁定（九十年度聲字第一六一號），提起抗告，本院
裁定如左：
      主      文
抗告駁回。
抗告程序費用由抗告人負擔。
      理      由
一、按勞資爭議經調解成立或仲裁者，當事人之一方不履行其義務時，他方當事人得
    向該管法院聲請裁定強制執行，勞資爭議處理法第三十七條第一項前段定有明文
    。參諸同條第二項、第三項之規定以觀，其聲請事件性質係屬非訟事件，是此項
    聲請之裁定，及抗告法院之裁定，僅依非訟事件程序，以審查強制執行許可與否
    ，並無確定實體上法律關係存否之效力，如當事人就仲裁內容之債務存否有所爭
    執，事涉實體問題，應循訴訟程序以資解決，殊不容於裁定程序中為此爭執（最
    高法院五十七年台抗字第七六號判例意旨參照）。
二、本件相對人於原法院主張：相對人等均係抗告人之員工，因薪資、資遺費、預告
    期間工資之糾紛，兩造經台南市政府勞資爭議協調會調解成立，抗告人同意給付
    相對人十二月份薪資、資遣費、預告期間工資共計新台幣（下同）十四萬五千元
    ，分三次付清，即於九十年一月二十日給付四萬五千元、於二月二十日給付五萬
    元、於三月二十日給付五萬元；詎抗告人屆期並未依約履行，為此提出該勞資爭
    議協調會紀錄及抗告人公司變更登記表各一紙聲請原法院裁定准予強制執行，原
    法院依首開規定予以准許，並無不合。
三、抗告意旨略以：抗告人公司於八十八年七月一日由貿易業轉入製造業，向訴外人
    興任公司併購台南廠之機械設備，開始生產pp塑膠板材，因部分員工不配合，怠
    工及不照公司規定生產，致不良品大量發生，每月虧損約四十萬元，經公司股東
    會議決議暫停營業，抗告人公司乃於八十九年十二月二十六日公佈自同年月三十
    一日起停止營業；嗣因部分員工要求公司不要放棄經營，並於九十年一月一日在
    公司召開營運重整計劃檢討會，決議將不良員工開除，由願意參與重整者，以代
    工方式繼續營運，抗告人公司乃於同日公佈開除人員即相對人及訴外人邱清龍等
    四人，並於同日生效；相對人三人於九十年一月二日起即未至公司上班，並於同
    年月四日至台南市政府勞工局勞資課申請勞資爭議協調。惟勞資課人員未深入瞭
    解，亦未保持中立，即依相對人等三人片面之詞，定期於九十年一月十六日下午
    二時許在台南市政府勞工局召開協調會，於協調會中調解委員亦未接受抗告人公
    司報告之事實，一意褊袒相對人，並出言恐嚇若協調不成即移送法院等語，並要
    求抗告人於農曆過年前支付四萬五千元，因抗告人公司確實積欠相對人等三人之
    八十九年十二月份之薪資，於非自主性下，不得已而簽認同意，相對人康柏洲亦
    已於九十年一月二十日至抗告人公司代領相對人三人之薪資三萬元，相對人甲○
    ○則於九十年二月二十日至抗告人公司代領剩餘之薪資三萬七千二百二十一元，
    抗告人既已於期限內付清相對人應得之薪資，相對人再持協調決議，向原法院聲
    請裁定准予強制執行，即有未合；更且相對人等三人係新進人員，尚在培訓中，
    即因對工作失職，造成公司損失，遭公司開除，無權要求資遣費；且其等三人出
    勤狀況、工作能力甚差，法院為上開裁定時，亦應審酌相對人等三人之品德等語
    。
四、查：兩造之勞資爭議經台南市政府勞資爭議協調會於九十年一月十六日調解成立
    ，抗告人同意給付相對人十二月份薪資、資遣費、預告期間工資共計十四萬五千
    元，分三次付清：即於九十年一月二十日給付四萬五千元、於二月二十日給付五
    萬元、於三月二十日給付五萬元乙節，此有勞資爭議協調會紀錄影本附於原法院
    卷第五頁可參，抗告人自認於系爭協調會紀錄簽名同意之事實，則依勞資爭議處
    理法第十七條：勞資爭議調解委員會之調解方案，經爭議當事人雙方同意在調解
    紀錄簽名者，調解為成立之規定，系爭勞資爭執之調解已合法成立生效。此外抗
    告人亦自陳僅於九十年一月二十日給付相對人三人之薪資三萬元，於九十年二月
    二十給付剩餘之薪資三萬七千二百二十一元之事實，益見相對人主張抗告人並未
    履行其調解義務者為真實，且經本院依形式上審核相對人執以聲請裁定強制執行
    之系爭勞資爭議調解方案，亦無不應予准許之情形，縱令抗告人確有實質上法律
    爭執或其他之抗辯，亦係實體上問題，應另行起訴解決，本件抗告應認為無理由
    。
五、據上論結，本件抗告為無理由，依勞資爭議處理法第第三十七條第三項、非訟事
    件法第二十八條、第八條第二項、民事訴訟法第四百九十二條第一項、第七十八
    條，裁定如主文。
中      華      民      國    九十      年      四      月    二十五    日
                                    臺灣高等法院臺南分院民事第二庭
~B1審判長法官  吳    志    誠
~B2      法官  李    素    靖
~B3      法官  李    文    賢
右為正本係照原本作成。
不得抗告。
中      華      民      國    九十      年      四      月      卅      日
~B法院書記官  劉    清    洪


司法院資訊處製作；財團法人民間司法改革基金會備份。
